【裁判字號】    90,交上訴,76
【裁判日期】    900620
【裁判案由】    公共危險等
【裁判全文】
臺灣高等法院刑事判決                              九十年度交上訴字第七六號
    上  訴  人  臺灣板橋地方法院檢察署檢察官
    被      告  甲○○
右上訴人因被告公共危險等案件，不服臺灣板橋地方法院八十九年度交訴字第一二○
號，中華民國九十年一月十六日第一審判決（起訴案號：臺灣板橋地方法院檢察署八
十九年度偵字第一二六一一號），提起上訴，本院判決如左：
    主  文
原判決關於駕駛動力交通工具肇事逃逸部分撤銷。
甲○○駕駛動力交通工具肇事，致人受傷而逃逸，處有期徒刑玖月。緩刑伍年。
    事  實
一、甲○○於民國八十八年十一月二十二日晚間駕駛ＧＸ－七四九二號營業小貨車載
    運貨物，自台北縣蘆洲市駛返台北縣林口鄉○○路一之五十一號三樓住處。當晚
    九時許，甲○○行經台北縣三重市○○路內側車道時（該路段外側車道旁則有堤
    防），本應注意汽車行駛時，應注意兩車併行之距離，並隨時採取必要之安全措
    施，且依當時情況，並無不能注意之情事。適有乙○○騎乘ＭＥＬ－五五五號機
    車，於上開路段之外側車道即甲○○貨車右側行駛。甲○○竟仍疏未注意，貿然
    右偏行駛，致撞及乙○○機車，使乙○○人車倒地，因而受有右膝後十字韌帶及
    內側半月盤斷裂之嚴重傷害（過失傷害部分業經判決不受理確定）；甲○○貨車
    亦因而撞上路邊堤防，導致車頭保險桿毀損。詎甲○○明知肇事致乙○○受傷，
    竟不顧路人叫喊停車，仍快速倒車，並急速往前行駛逃逸。嗣經乙○○與路人皆
    記下甲○○貨車車號，始循線查悉甲○○犯行。
二、案經乙○○訴由臺灣板橋地方法院檢察署檢察官偵查起訴。
    理  由
一、訊據被告甲○○坦承於右揭時地駕駛營業小貨車撞及路邊堤防，致貨車車頭保險
    桿處受損，然並未下車察看，即駕車離去等情。惟矢口否認有肇事逃逸犯行，辯
    稱：當時不知撞及被害人乙○○受傷等語。
二、惟查：右揭事實，業據被告於原審審理供承不諱，核與被害人於偵查、原審審理
    時指訴情節相符，並經證人即目擊車禍記下被告肇事貨車車號ＧＸ－七四九二之
    李金發於偵查中證述屬實，復有驗傷診斷證明書、車禍現場照片三張、肇事貨車
    照片二張在卷可稽。再被告於偵查中供稱：「當時係前面車輛緊急煞車，我為躲
    避，始將方向盤緊急右打，方從內側車道跨過外側車道而撞上路邊堤防。」倘被
    告果真為閃避前方緊急煞車之車輛，始撞上路邊堤防，復不知有撞及被害人受傷
    之事，被告理應下車察看貨車受損情形，並即刻追查該緊急煞車之車輛，藉以追
    討賠償，被告卻逕自離去，已與常情有違。且被告自承撞上堤防後，先行倒車，
    始得離去；被害人亦指稱：當時很多圍觀民眾皆叫喊被告下車等語，則被告於撞
    及堤防後倒車時，自能目睹因受傷而躺於貨車後方道路之被害人。足見被告於本
    院翻異前詞，辯稱：當時不知撞及被害人受傷，委無可採。事證明確，被告犯行
    堪以認定。
三、核被告所為，係犯刑法第一百八十五條之四肇事逃逸罪。原審據以論罪科刑，固
    非無見。惟被告駕車撞及被害人，致被害人受有右膝後十字韌帶及內側半月盤斷
    裂之嚴重傷勢後，竟不為必要救助，逕行駕車離去，所生危害重大，原審量處有
    期徒刑七月，尚屬過輕。公訴人上訴，指摘及此，為有理由，自應由本院將此部
    分撤銷改判。爰審酌被告平日素行、被害人之傷勢、所生之危害及犯後態度等一
    切情狀，量處如主文第二項所示之刑，以示懲儆。末查被告前未曾受有期徒刑以
    上刑之宣告，有本院被告全國前案紀錄表在卷可考。乃因一時失慮，致犯刑章，
    現已與被害人達成民事和解，被害人亦表示能予被告自新機會；且本件係因過失
    傷害犯行所引起，被告經此科刑後，應足資警惕，信無再犯之虞，因認所宣告之
    刑以暫不執行為適當，爰併宣告緩刑五年，以啟自新。
據上論斷，應依刑事訴訟法第三百六十九條第一項前段、第三百六十四條、第二百九
十九條第一項前段，刑法第一百八十五條之四、第七十四條第一款，判決如主文。
本案經檢察官李良忠到庭執行職務。
中      華      民      國      九十      年      六      月    二十    日
                              臺灣高等法院交通法庭
                                  審判長法  官  陳  祐  輔
                                        法  官  蔡  國  在
                                        法  官  陳  國  文
右正本證明與原本無異。
如不服本判決應於收受送達後十日內向本院提出上訴書狀，其未敘述上訴之理由者並
得於提起上訴後十日內向本院補提理由書（均須按他造當事人之人數附繕本）。
                                        書記官  蔡  棟  樑
中      華      民      國    九十    年     六     月     二  十     日
附錄：本案論罪科刑法條全文
刑法第一百八十五條之四：
駕駛動力交通工具肇事，致人死傷而逃逸者，處六月以上五年以下有期徒刑。


司法院資訊處製作；財團法人民間司法改革基金會備份。
